臺灣屏東地方法院刑事判決　　　　　　　　　　　　　　 九十三年度易字第八七號
　　公　訴　人　臺灣屏東地方法院檢察署檢察官
　　被　　　告　戊○○
右列被告因竊盜案件，經檢察官提起公訴（九十二年度偵字第五九六六號、九十三年
度偵字六一七號），及同署檢察官移
決如左：
    主  文
戊○○連續攜帶兇器、踰越牆垣、於夜間侵入住宅竊盜，處有期徒刑拾月。扣案機車
鑰匙壹支及螺絲起子壹支均收。
    事  實
一、戊○○前於民國九十二年間，因竊盜案件，經本院於九十二年八月二十五日以九
    十二年度潮簡字第三０六號判處拘役三十日確定，猶未知悔改，復意圖為自己不
    法之所有，基於概括犯意，連續於(一)九十二年九月八日上午，趁借住友人己○○
    位於屏東縣新園鄉○○村○○路二三三號住處之機會，徒手竊取己○○持有中之
    車號ＷＫＹ—六五七號機車（該機車係丙○○所有，於九十一年六月二十八日，
   在屏東縣新園鄉○○村○○路六五巷二弄二十七號前遭竊）一部後，隨即離去。
    (二)九十二年十二月六日十九時許，以翻越圍牆之方式，侵入丁○○位於屏東縣新
    園鄉○○村○○路八之一號住宅內，而竊取屋內之收音機一台、泡茶機一具、鋁
    條五公斤等物。(三)九十三年一月十七日十五時許，騎乘機車行經屏東縣新園鄉○○村○○道路時，見甲○○所有之鋁梯一個置於車號六三一八—ＦＣ號小貨車上
    ，竟趁四下無人之際，徒手竊取上開鋁梯，得手後騎乘機車逃逸。(四)九十三年二
    月四日凌晨一時許，在屏東縣新園鄉○○村○○路二三六巷十八號前，以機車鑰
    匙一支及客觀上足供兇器使用之螺絲起子一支，竊取乙○○所有車號ＯＫＳ—一
    五０號機車一部。嗣為警分別於九十二年九月八日七時三十分許在屏東縣新園鄉
    ○○村○○路東嶽宮前、九十二年十二月六日十九時許在屏東縣新園鄉○○村○○路八之一號前、九十三年一月十七日十五時十分許在屏東縣新園鄉○○村○○
    路三０三號、九十三年二月四日凌晨三時十五分許，在屏東縣新園鄉○○村○○
    路與鹽洲路口分別為警查獲，並扣得用以竊取車號ＯＫＳ—一五０號機車之鑰匙
    一支、螺絲起子一支。
二、案經屏東縣警察局東港分局移報臺灣屏東地方法院檢察署檢察官偵查起訴及同署
    檢察官移送併案。
    理  由
一、右開犯罪事實，業據被告戊○○坦承不諱，核與被害人丁○○、甲○○、乙○○
    指訴之遭竊情節相符，並有贓物認領保管單四紙、現場照片十一幀附卷可稽，及
    機車鑰匙、螺絲起子各一支扣案可資佐證，被告自白應與事實相符而可採信，本
    件事證明確，被告犯行堪以認定。
二、查螺絲起子至為尖銳，持之以行兇，足以造成人身傷害，自屬兇器之一種。又此
    所謂之兇器，只要行竊時有持有此一兇器，即為已足，並不以此兇器為行為人所
    有或行為人有行兇之意圖為必要。又查被告竊取如事實欄(二)被害人丁○○所有之
    收音機、泡茶器、鋁條等物的時間為九十二年十二月六日十九時許，依據卷附「
    中華民國九十一年日出日沒時刻表」記載，九十一年十二月六日日沒之時間為十
    七時十三分許，遠較十九時早，則依據氣候規律之變化，被告侵入被害人丁○○
    住宅內之時間應屬夜間無疑。是核被告戊○○事實欄(一)、(三)之行為，係犯刑法第
    三百二十條第一項之普通竊盜罪；事實欄(二)之行為，係犯刑法第三百二十一條第
    一項第一、二款之踰越牆垣、於夜間侵入住宅竊盜罪；事實欄(四)之行為，係犯刑
    法第三百二十一條第一項第三款之攜帶兇器竊盜罪。公訴人雖未就被告竊取己○○持有中之機車、乙○○所有之機車等行為提起公訴，惟此部分竊盜犯行均與已
    起訴部分有連續犯之裁判上一罪關係，為起訴效力所及，本院自應併予審理。被
    告先後四次犯行，時間緊接，犯罪構成要件相同，顯係基於概括犯意而為，應依
    連續犯之規定，論以較重之攜帶兇器、踰越牆垣、於夜間侵入住宅竊盜罪，並依
    法加重其刑。爰酌被告甫因竊盜罪經判處拘役三十日，尚未執行，即一再犯案，
    惟念及其竊取財物價值非鉅、且事後均坦承犯行，態度尚佳等一切情狀，量處如
    主文所示之刑。扣案機車鑰匙一支、螺絲起子一支，均為被告所有持以竊取被害
    人乙○○所有車號ＯＫＳ—一五０號機車之物，業據被告坦承在卷，爰依刑法第
    三十八條第一項第二款之規定，宣告沒收。又扣案機車鑰匙一串，並無證據證明
    與竊取被害人己○○之機車有關，爰不併為沒收之諭知。
三、至己○○為何持有被害人丙○○遭竊之車號ＷＫＹ—六五七號機車，應由檢察官
    另行偵辦，復此敘明。
據上論斷，應依刑事訴訟法第二百九十九條第一項前段，刑法第五十六條、第三百二
十條第一項、第三百二十一條第一項第一款、第二款、第三款、第三十八條第一項第
二款，罰金罰鍰提高標準條例第一條前段，判決如主文。
本案經檢察官蔡榮龍到庭執行職務。
中      華      民      國    九十三    年      四      月    二十一    日
                                      臺灣屏東地方法院刑事第四庭
                                          審判長法  官簡志瑩
                                                法  官王以齊
                                                法  官陳姵君
右正本證明與原本無異。
如不服本判決應於收受本判決送達後十日內向本院提出上訴書狀，其未敘述上訴理由
者，並得於提起上訴後十日內向本院補提理由書狀（均須按他造當事人之人數附繕本
 ）「切勿逕送上級法院」
                                          書記官  許倬維
中      華      民      國    九十三    年      四      月    二十一    日
附錄：
中華民國刑法第三百二十一條
犯竊盜罪而有左列情形之一者，處六月以上、五年以下有期徒刑：
一  於夜間侵入住宅或有人居住之建築物、船艦或隱匿其內而犯之者。
二  毀越門扇、牆垣或其他安全設備而犯之者。
三  攜帶兇器而犯之者。
四  結夥三人以上而犯之者。
五  乘火災、水災或其他災害之際而犯之者。
六  在車站或埠頭而犯之者。
前項之未遂犯罰之。
